# 关于瑞华研究 2010-2016汇编

提问人：xm1986 时间：2023-03-18 14:21:39
陈老师，您好，能不能发一份Word版的瑞华研究2010-2016汇编，主要是原来帖子上发的都是PDF版的，汇编里面的EXEl公式无法查看！

回答人：chenyiwei
可到这里下载《中审众环研究2020•实务案例卷》的CHM版本，查看其中的excel附件。但这个版本也是 2 年前出的，即将全面更新。
[http://www.zszhcpa.cn/Articlesandpublishers/info.aspx?itemid=188](http://www.zszhcpa.cn/Articlesandpublishers/info.aspx?itemid=188)